臺灣花蓮地方法院刑事裁定　　　　　　　　　　　　　九十一年度交聲字第七六號
　　異議人即
　　受處分人　甲○○
右列受處分人因違反道路交通管理處罰條例案件，對於交通部公路局台北區監理所花
蓮監理站玉里監理分站中華民國九十一年七月十日所為之處分（原處分案號：玉監字
第裁四五─Ｃ00000000號）聲明異議，本院裁定如左：
        主      文
異議駁回。
        理      由
一、按汽車在雙向二車道行駛時，均應在遵行車道內行駛，不得駛入來車道內，道路
    交通安全規則第九十七條第一款、第二款定有明文；汽車駕駛人，駕駛汽車在道
    路上蛇行，或以其他人危險方式駕車者，處新台幣（下同）六千元以上二萬四千
    元以下罰鍰，並當場禁止其駕駛，道路交通管理處罰條例第四十三條第一項第一
    款亦定有明文。
二、本件受處分人即異議人甲○○於民國九十一年五月二十五日上午十時四十五分許
    駕駛Ｊ八─七四八號營業小貨車，行經大同路、民權街口之鐵路平交道前橫越對
    向車道，在對向車道逆向行駛，嚴重影響行車安全，為台北縣警察局汐止分局橫
    科派出所員警廖信明攔停後，並以受處分人有違反道路交通管理處罰條例第四十
    三條第一項第一款之駕駛汽車在道路上以危險方式駕車行為掣單舉發，經將舉發
    通知單當場送達受處分人。嗣受處分人不服，原處分機關乃道路交通管理處罰條
    例第四十三條第一項第一款及違反道路交通管理事件統一裁罰標準及處理細則第
    四十一條第四項規定逕行裁處受處分人一萬八千元罰鍰，並依同條例第六十三條
    第一項記違規點數三點。
三、訊據受處分人甲○○坦承於上開時、地，駕駛Ｊ八─七四八號營業小貨車，行經
    大同路、民權街口之鐵路平交道前橫越對向車道，而逆向行駛時，發現當時在路
    旁另一側臨檢之警車旁之警員，對之比了一個手勢後，受處分人未加理會繼續駕
    車前進，嗣經警車尾隨攔停後，予以掣單舉發等事實不諱，惟辯稱：當時他開車
    到上開大同路與民權街口的鐵路平交道上時，發現前面的路口屬紅燈可逕行右轉
    的路口，但當時在其前方有三、四輛車堵住，這時在其後方的車對之按喇叭，他
    也跟著按喇叭催促停在其前面的車輛前進，但前方的車沒有動，知道橫越對向車
    道行車是不可以的，但當時他的車是停在平交道柵欄區的範圍內，為了安全考量
    ，才開車橫向左方越過雙黃線，進入對向車道後，繞過在其前面的車輛前行至前
    方路口右轉云云。
四、經查，本件受處分人在前開時、地，如何以橫越雙線，在對向車道逆向行駛之方
    式危險駕車等事實，業據證人即舉發警員廖信明到庭證述：當時受處分人的車在
    平交道的後方還不到平交道的位置，他在那邊鳴按喇叭引起我們在路邊攔檢警員
    的注意，發現他突然就將車往左側開，越過對向車道上前行到前方有紅綠燈號誌
    的Ｔ字型路口右轉，我們有示意他停車，他不停繼續開車，我們即駕車尾隨他的
    車跟隨到一處加油的前方才把他攔下來，在跟隨的過程中，我們先按喇叭示意他
    停車，他沒有停，我們開車追他，他開車在快、慢車道上蛇行，不讓我們攔停，
    我們又開警示燈、按警鳴器，他還是不停，在限速五十公里的車道上以八十公里
    以上不等的車速蛇行，他後來開車到四海加油站前時，因差點撞到其他車輛才緊
    急煞車而停車，我們查詢他的人車資料無誤後才開單舉發等語（見本院九十一年
    八月十三日訊問筆錄），核與受處分人所承認之有橫越對向車道，超過在其前方
    的三、四輛車後在路口右轉等情相符，應足認受處分人確有橫越對向車道及逆向
    行車等違規事實，復參以受處分人另自承之當時平交道之警鈴未響起，柵欄亦未
    放下，應認當時受處分人並無情況急迫之情形，再核以受處分人所提出之該平交
    道地點照片所示，該處平交道為單一柵欄式之平交道，非雙柵欄式平交道，並無
    柵欄區，而受處分之車輛亦非正在鐵軌上，並無任何安全上之顧慮可言。查如受
    處分人所提出之照片所示，上開道路係一往來車輛甚多，甚至易形成壅塞路況，
    而受處分人駕車行經該等路段時，因前方車輛等候紅綠燈而阻塞其前進，致不耐
    久候，而不顧當時係屬上午十時之人車擁擠時段，逕行橫越對向車道，逆向在對
    向車道上行車，而超越在其前方之數部車輛逕行利用對向車道於路口右轉前行，
    該等駕車行為，在客觀上已對該時、地人車造成危險，已屬危險駕車行為無訛，
    從而本件受處分人既未提出證據以資證明其無違規行為，其雖以前開情詞為辯，
    尚難認為可採，本件事證明確，受處分人有上述危險駕車之違規行為洵堪認定。
五、綜上所述，受處分人甲○○確有於九十一年五月二十五日上午十時四十五分許駕
  駛Ｊ八─七四八號營業小貨車，行經大同路、民權街口之鐵路平交道前方路段時
    ，駕車橫越對向車道，並在對向車道逆向行駛，已嚴重影響行車安全，其所為已
    屬道路交通管理處罰條例第四十三條第一項第一款所規定之駕駛汽車在道路上以
    危險方式駕車之違規行為，從而原處分機關據前述規定在法定罰鍰額度範圍內，
    本於行政職權裁處異議人罰鍰一萬八千元罰鍰，並依同條例第六十三條第一項記
    違規點數三點，經核並無違誤，本件受處分人之異議為無理由，自應將其異議駁
    回。據上論斷，應依道路交通案件處理辦法第十九條，裁定如主文。
中      華      民      國    九十一    年      八      月     三十     日
                              臺灣花蓮地方法院交通法庭
                                  法  官    吳  順  龍
右正本證明與原本無異。
如對本裁定不服，應於送達後五日內，向本院提出抗告狀。（應抄附繕本）
                                  法院書記官
中      華      民      國    九十一    年      九      月      三      日
